【裁判字號】    98,訴,918
【裁判日期】    980721
【裁判案由】    違反毒品危害防制條例
【裁判全文】
臺灣臺南地方法院刑事判決               98年度訴字第918號
公  訴  人  臺灣臺南地方法院檢察署檢察官
被      告  甲○○
上列被告因違反毒品危害防制條例案件，經檢察官提起公訴（九
十八年度毒偵字第一二九三號），被告於本院準備程序進行中，
就被訴事實為有罪之陳述，經本院合議庭裁定由受命法官獨任進
行簡式審判程序，判決如下：
    主  文
甲○○施用第一級毒品，累犯，處有期徒刑玖月。扣案第一級毒
品海洛因壹包（檢驗前淨重零點零貳伍公克，檢驗後淨重零點零
壹柒公克）沒收銷燬。
    事實及理由
壹、程序事項
  一、查被告甲○○所犯係死刑、無期徒刑、最輕本刑為三年以
      上有期徒刑以外之罪，其於準備程序中就被訴事實為有罪
      之陳述，經法官告知簡式審判程序之旨，並聽取公訴人及
      被告之意見後，由本院合議庭裁定由受命法官獨任進行簡
      式審判程序，合先敘明。
  二、次按適用簡式審判程序之有罪判決書之製作，準用第四百
      五十四條之規定，刑事訴訟法第三百十條之二定有明文。
      本件經合議庭裁定由受命法官獨任進行簡式審判程序，爰
      依照前開法律規定，準用刑事訴訟法第四百五十四條為判
      決書之製作，先予敘明。
貳、實體事項
  一、本件犯罪事實、證據及應適用之法條除引用檢察官起訴書
      之記載（如附件）外，就犯罪事實及證據部分分別更正及
      補充如下：
  （一）犯罪事實部分：
        第一行：甲○○前有多項違反肅清煙毒條例、竊盜、公
        共危險及違反毒品危害防制條例等案件，最近一次，係
        於民國九十五年間因犯竊盜罪及違反毒品危害防制條例
        案件，分別經臺灣高雄地方法院於九十五年六月二十六
        日以九十五年簡字第二四三二號判決有期徒刑三月，如
        易科罰金，以銀元三百元折算一日確定，及經本院先後
        於九十五年六月二十九日、九十五年十月三十日分別以
        九十五年訴字第五六八號判決有期徒刑一年、九十五年
        訴字第一二一七號判決有期徒刑一年二月確定，嗣經入
        監服刑，並定應執行刑暨減刑後，於九十六年十二月二
        十五日縮短刑期假釋出監，假釋期間付保護管束，於九
        十七年一月三十日保護管束期滿，保護管束未經撤銷視
        為執行完畢。
  （二）證據部分：
    １、被告於本院準備程序訊問及審理之自白（見本院九十八
        年七月七日準備程序筆錄及同日審判筆錄參照）。
    ２、查被告前早於九十一年至九十二年間即因施用毒品違反
        毒品危害防制條例案件，經本院裁定令入勒戒處所觀察
        勒戒、強制戒治暨判處徒刑，復於九十五年間仍因施用
        毒品違反上開條例案件，經本院先後於九十五年六月二
        十九日以九十五年訴字第五六八號判決有期徒刑一年確
        定，及於九十五年十月三十日以九十五年訴字第一二一
        七號判決有期徒刑一年二月確定，經入監服刑，於九十
        六年十二月二十五日縮短刑期假釋出監，於九十七年一
        月三十日保護管束期滿等情，有臺灣高等法院被告前案
        紀錄表一份在卷可憑，則被告經觀察勒戒、強制戒治及
        多次入監徒刑執行完畢釋放後，五年內再犯本案毒品危
        害防制條例第十條之罪，應依法追訴、審判。本案事證
        明確，被告犯行洵堪認定。
  二、查海洛因依其成癮性、濫用性及對社會危害性之程度，已
      為毒品危害防制條例第二條第二項第一款列為第一級毒品
      。核被告甲○○所為，係犯毒品危害防制條例第十條第一
      項施用第一級毒品罪。其施用時非法持有第一級毒品海洛
      因之低度行為，為其施用之高度行為所吸收，不另論罪。
      再被告有如前開犯罪事實欄所述之前案科刑及執行完畢之
      紀錄，有卷附臺灣高等法院被告前案紀錄表可稽，其受有
      期徒刑之執行完畢，五年以內故意再犯本件有期徒刑以上
      之罪，依刑法第四十七條第一項規定為累犯，應依法加重
      其刑。爰審酌被告前因施用毒品經送觀察勒戒、強制戒治
      治療程序及經判處徒刑入監執行完畢後，甫出監未久即又
      再施用毒品，猶未認清毒品戕害身心之惡，不思戒絕革除
      惡習，仍為本案犯行，顯然其意志力薄弱，迄未能戒除毒
      癮，惟兼衡被告施用毒品犯行，性質上屬對自我身心健康
      之自戕行為，但對社會秩序隱藏有不良影響，及犯後坦承
      犯行之態度等一切情狀，量處如主文所示之刑。又警方查
      獲被告時，並扣得白色粉末一包，經臺南市警察局第六分
      局以聯華生技多合一毒品原物測試伺試組檢驗盒試劑初步
      檢驗結果呈有嗎啡、海洛因陽性反應，復經送高雄市立凱
      旋醫院進行檢驗，亦檢出海洛因陽性反應，檢驗前淨重零
      點零二五公克、檢驗後淨重零點零一七公克乙節，有臺南
      市警察局第六分局扣押筆錄、扣押物品目錄表、刑案相片
      、查獲被告毒品危害防制條例案毒品初步檢驗報告單，及
      前開醫院於九十八年六月六日以高市凱醫驗字第一０二一
      七號函所示之檢驗鑑定書等資料均附卷可憑，是扣案白色
      粉末係屬第一級毒品，為違禁物，故不問屬於被告與否，
      應依毒品危害防制條例第十八條第一項前段之規定宣告沒
      收銷燬。
據上論斷，應依刑事訴訟法第二百九十九條第一項前段、第二百
七十三條之一第一項、第三百十條之二、第四百五十四條，毒品
危害防制條例第十條第一項、第十八條第一項前段，刑法第十一
條前段、第四十七條第一項，判決如主文。
本案經檢察官林朝文到庭執行職務。
中    華    民    國    98    年    7     月    21    日
                  刑事第四庭  法  官  程克琳
以上正本證明與原本無異。
如不服本判決應於收受本判決後10日內向本院提出上訴書狀，並
應敘述具體理由。如未敘述上訴理由者，應於上訴期間屆滿後20
日內向本院補提理由書狀（均須按他造當事人之人數附繕本）「
切勿逕送上級法院」。
                              書記官  曾美滋
中    華    民    國    98    年    7     月    21    日
附錄本案論罪科刑法條
毒品危害防制條例第10條：
施用第一級毒品者，處 6 月以上 5 年以下有期徒刑。
施用第二級毒品者，處 3 年以下有期徒刑。


司法院資訊處製作；財團法人民間司法改革基金會備份。
